臺灣桃園地方法院宣示判決筆錄　　　 100年度審訴字第1395號
公　訴　人　臺灣桃園地方法院檢察署檢察官
被　　　告　蔡秉憲
上列被告因毒品危害防制條例案件，於中華民國100 年8 月22日
下午5 時許，在本院第十法庭宣示判決，出席職員如下：
　　　　　法　官　 許曉微
　　　　　書記官　 洪明媚
　　　　　通　譯
法官起立朗讀判決主文、犯罪事實要旨、處罰條文、附記事項，
及告以上訴限制、期間並提出上訴狀之法院，且諭知記載其內容
：
一、主  文：
    蔡秉憲明知為禁藥而轉讓，累犯，處有期徒刑陸月。
二、犯罪事實要旨：
    蔡秉憲前於民國92年間，因妨害自由案件，經本院以92年度
    訴字第922 號判決判處有期徒刑7 月確定；復於93年間，因
    連續施用第一、二級毒品案件，經本院以94年度簡字第232
    號判決分別判處有期徒刑6 月、4 月，並定應執行有期徒刑
    10月確定，上開各罪接續執行，於94年5 月22日入監執行，
    於95年7 月7 日縮短刑期假釋出監付保護管束，於95年8 月
    2 日保護管束期滿，假釋未經撤銷，未執行之刑以已執行論
    。仍不知警惕，明知甲基安非他命係毒品危害防制條例第2
    條第2 項第2 款列管之第二級毒品，亦係經行政院衛生署依
    藥事法規定明令公告禁止製造、調劑、輸入、輸出、販賣或
    陳列之毒害藥品，為禁藥，不得轉讓，仍基於轉讓禁藥之犯
    意，於99年8 月23日某時，在桃園縣蘆竹鄉○○路五福宮旁
    之某車牌號碼不詳自用小客車內，將其所持有殘餘少量甲基
    安非他命（實際數量不詳，惟未達淨重10公克以上）之玻璃
    球吸食器以火燒烤後，無償提供黃俊憲吸食煙霧而施用（其
    施用第二級毒品犯行業經本院以99年度桃簡字第3024號判決
    判處有期徒刑6 月確定），以此方式轉讓第二級毒品甲基安
    非他命1 次。嗣於99年8 月25日，因黃俊憲為受保護管束人
    口，經警方得其同意採集尿液送驗後，呈安非他命類陽性反
    應，始循線查悉上情。
三、處罰條文：
    藥事法第83條第1 項，刑法第11條前段、第47條第1 項。
四、附記事項：
  (一)按甲基安非他命業經行政院衛生署於75年7 月11日以衛署藥
    字第597627號公告禁止使用，屬藥事法規定之禁藥，亦同時
    屬毒品危害防制條例第2 條第2 項第2 款所規定之第二級毒
    品，依法不得轉讓。次按藥事法第83條第1 項係於93年4 月
    21日修正公布，而於同年月23日施行，為毒品危害防制條例
    之後法，且藥事法第83條第1 項之法定刑為7 年以下有期徒
    刑，得併科新臺幣5 百萬元以下罰金，與毒品危害防制條例
    第8 條第2 項之法定刑為6 月以上5 年以下有期徒刑，得併
    科新臺幣70萬元以下罰金相較，自以藥事法第83條第1 項之
    法定刑為重，參以毒品之範圍尚包括影響精神物質與其製品
    ，而藥事之管理，亦非僅止於藥品之管理，毒品危害防制條
    例與藥事法二者，並無必然之特別法與普通法關係。故除有
    轉讓之第二級毒品達毒品危害防制條例第8 條第6 項之一定
    數量，經依法加重後之法定刑較藥事法第83條第1 項之法定
    刑為重之情形外，因藥事法第83條第1 項為後法，且為重法
    ，應優先適用藥事法處罰（最高法院96年度台上字第3582號
    判決意旨參照）。又毒品危害防制條例第8 條第6 項規定，
    轉讓毒品達一定數量者，加重其刑至2 分之1 ，其標準由行
    政院定之。依行政院於98年11月20日修正發布之「轉讓毒品
    加重其刑之數量標準」第2 條規定：「轉讓、持有毒品達一
    定數量者，加重其刑至二分之一，其標準如下：…二、第二
    級毒品：淨重10公克以上。…」。查本件被告轉讓第二級毒
    品甲基安非他命之數量甚微，僅係轉讓殘餘少量甲基安非他
    命之玻璃球吸食器，顯未達淨重10公克以上，並無法定加重
    事由，依法條競合關係，應適用較重之後法論以藥事法第83
    條第1 項之轉讓禁藥罪。
  (二)另有關被告轉讓甲基非他命部分，既已因法規競合之關係，
    優先適用藥事法第83條第1 項之規定論罪，基於法律適用一
    致性，除有特別規定外，不得割裂適用。又藥事法並無轉讓
    毒品者，於偵查及審判中自白應減輕其刑之特別規定，自無
    割裂適用毒品危害防制條例第17條第2 項減輕其刑之餘地（
    最高法院99年度台上字第6586號、99年度台上字第4426號、
    99年度台上字第1534號、99年度台上字第1367號、99年度台
    上字第630 號判決意旨、臺灣高等法院暨所屬法院98年法律
    座談會刑事類提案第16號審查意見及研討結果意旨參照），
    併此敘明。
五、協商判決除有刑事訴訟法第455 條之4 第1 項第1 款於本訊
    問程序終結前，被告撤銷協商合意或檢察官撤回協商聲請者
    ；第2 款被告協商之意思非出於自由意志者；第4 款被告所
    犯之罪非第455 條之2 第1 項所定得以協商判決者；第6 款
    被告有其他較重之裁判上一罪之犯罪事實者；第7 款法院認
    應諭知免刑或免訴、不受理者情形之一，及違反同條第2 項
    「法院應於協商合意範圍內為判決；法院為協商判決所科之
    刑，以宣告緩刑或2 年以下有期徒刑、拘役或罰金為限」之
    規定者外，不得上訴。
六、如有前項得上訴之情形者，得自判決送達之日起10日內，向
    本院提出上訴書狀，上訴於第二審法院。
中    華    民    國    100     年    8   月     22   日
                            刑事庭法  官  許曉微
                                  書記官  洪明媚
以上正本證明與原本無異。
                                  書記官  洪明媚
中    華    民    國    100     年    8   月  22      日
附錄本案論罪科刑法條：
藥事法第83條：
明知為偽藥或禁藥，而販賣、供應、調劑、運送、寄藏、牙保、
轉讓或意圖販賣而陳列者，處7 年以下有期徒刑，得併科新臺幣
5 百萬元以下罰金。
犯前項之罪，因而致人於死者，處7 年以上有期徒刑，致重傷者
，處3 年以上12年以下有期徒刑。